【裁判字號】    89,訴,70
【裁判日期】    890419
【裁判案由】    毀棄損壞
【裁判全文】
台灣台中地方法院刑事判決                            八十九年度訴字第七號
    公  訴  人  臺灣台中地方法院檢察署檢察官
    被      告  丙○○
    選任辯護人  酈長春
右列被告因毀棄損壞案件，經檢察官提起公訴（八十八年度偵字第一四七二六號），
本院判決如左：
    主  文
丙○○連續損壞他人之鋼筋，足以生損害於他人，處有期徒刑伍月，如易科罰金，以
參佰元折算壹日，緩刑貳年。
    事  實
一、丙○○為詮程營造工程有限公司之負責人，詮程營造工程有限公司於八十六年間
    承攬雅池建設有限公司在台中縣豐原市○○○段八二八之四七至八二八之六七號
    土地上之新建房屋工程「東坡居」︵東陽山莊︶。該工程分為Ａ、Ｂ、Ｃ、Ｄ四
    區，Ａ區之建物施工至三樓樓板完成，Ｂ區施工至二樓樓板完成，Ｃ區施工至一
    樓樓板完成，Ｄ區只完成水土保持及基礎工程。丙○○因不滿雅池建設有限公司
    未全部給付工程款，竟基於概括之毀損犯意，於八十七年五月間，僱用不知情之
    林仙助，連續五、六次，前往上揭工地，將Ａ區之建物三樓樓板、Ｂ區二樓樓板
    、Ｃ區一樓樓板、Ｄ區地基上之凸出鋼筋予以切斷損壞，致使雅池建設有限公司
    ，日後無法以該凸出鋼筋，繼續建築，而足以生損害於雅池建設有限公司。
二、案經被害人雅池建設有限公司代表人甲○○訴請臺灣臺中地方法院檢察署檢察官
    偵查起訴。
    理  由
一、訊據被告丙○○對於於八十七年五月間，僱用不知情之林仙助，連續五、六次，
    前往上揭工地，將Ａ區之建物三樓樓板、Ｂ區二樓樓板、Ｃ區一樓樓板、Ｄ區地
    基上之凸鋼筋予以切斷之事實坦承不諱，惟否認有毀損之犯意，辯稱：其是承攬
    告訴人上開工程，但因告訴人所使用之土地是非法變更地目，而遭台中縣政府勒
    令停工，是因告訴人付不出承攬報酬，經雙方同意拆除，以減少損失等語。惟查
    本件被告右揭犯罪情事業据告訴人雅池建設有限公司代表人甲○○於偵查中指訴
    甚詳，核與証人林仙助於偵查中証述情節相符，復有照片多禎附卷可稽，並經本
    院於八十九年一月十八日到場勘驗屬實，而甲○○於偵查中亦到庭稱其與被告雖
    曾協議但未同意，且鋼筋燒斷，將影響日後繼續建築之安全等語，是以被告所辯
    及證人即被告工地主任乙○○於本院審理中到庭證述有經告訴人公司同意才去拆
    除的云云，顯與事實不符，應不可採信，被告犯行堪予認定。
二、按刑法上所謂建築物，係指有墻有壁，足蔽風雨，吾人可以自由出入，且定著於
    土地之工作物而言，此有最高法院二十年度上字第七一二號判例可參。而查本件
    被告係因告訴人供建之土地為非法變更地目，因而遭台中縣政府勒令停工，雖告
    訴人於偵查中稱尚有待其循法律途徑解決，但被告係因顧及安全及與告訴人尚有
    工程款之糾葛，為減少損失始切斷前開鋼筋，此等單獨續蓋於各該樓層上，僅豎
    立之鋼筋及架設板模尚未灌漿之未完成建物，尚非有墻有壁，足蔽風雨，自難與
    已完成可分別獨立之下樓層，合認為建築物，公訴人認被告將上開Ａ區之建物三
    樓樓板、Ｂ區二樓樓板凸出鋼筋切斷損壞，認係犯刑刑法第三百五十三條第一項
    之毀損他人建築物罪，尚有未洽，其起訴法條，應予變更，是以核被告上開所為
    ，應均係犯刑法第三百五十四條之普通毀損罪，被告僱用不知情之人犯本罪，為
    間接正犯，被告所為多次犯行，時間緊接，所犯罪名相同，顯係基於概括之犯意
    為之，為連續犯，應依刑法第五十六條之規定，論以一罪，並加重其刑。爰審酌
    被告犯罪之動機、目的、手段，犯罪所生之危害、犯罪後之態度等一切情狀，量
    處如主文所示之刑，並諭知易科罰金之折算標準。末查被告前未曾受有期徒刑以
    上刑之宣告，有本院刑事被告前科紀錄表在卷可按，其經此教訓，當知警惕而無
    再犯之虞，本院綜核各情，所宣告之刑，認以暫不執行為適當，併予宣告緩刑，
    以啟自新。
據上論斷，應依刑事訴訟法第二百九十九條第一項前段，第三百條、刑法第三百五十
四條、第五十六條、第四十一條、第七十四條第一款，罰金罰鍰提高標準條例第一條
前段、第二條，判決如主文。
中    華    民    國    八十  九  年      四        月      十九        日
                                        法  官  柯  崑  輝
右正本證明與原本無異。
如不服本判決，應於送達後十日內向本院提出上訴狀(須附繕本)，上訴於台灣高等
法院台中分院。
                                        書記官
0?   華    民    國    八十  九  年      四       月      十九        日
附錄論罪科刑法條
刑法第三百五十四條：毀棄、損壞前二條以外之他人之物，或致令不堪用，足以生損
公眾或他人者，處二年以下有期徒刑、拘役或五百元以下罰金。


司法院資訊處製作；財團法人民間司法改革基金會備份。
